Minutes et répertoires du notaire Pierre ROUVEAU, 14 décembre 1765 - 13 août 1805 (étude XXXVII)
Archives nationales
- Répertoire(s) de Pierre ROUVEAU, 16 février 1600 - 5 mars 1835; MC/RE/XXXVII/4 - MC/RE/XXXVII/23
  - Répertoire. 1778 - an XIII, 1778 - an XIII (22 septembre 1805); MC/RE/XXXVII/18
    - Inventaire après décès: Laurent, Marie-Marguerite. épouse de Hutin, Nicolas-Alexandre, boulanger. veuve de Caron, Augustin-Prix, ancien boulanger. Villette (La)., 15 thermidor an XII (3 août 1804) - 3 août 1804
      inventaire après décès; La Villette (ancienne commune); Laurent, Marie-Marguerite; Hutin, Nicolas-Alexandre; Caron, Augustin-Prix; boulanger
    - Inventaire après décès: Dolle, Marie-Marguerite. Hany, Nicolas (épouse). sous-lieutenant à la 6è brigade de Ligne et pensionnaire. Beaune (rue de), Belleville (ruelle de)., 23 fructidor an XII (10 septembre 1804) - 10 septembre 1804
      inventaire après décès; Beaune (rue de); Belleville (rue de); Dolle, Marie-Marguerite; Hany, Nicolas
    - Inventaire après décès: Henechard, Jean-Baptiste-Philippe. Belleville (rue de)., 25 fructidor an XII (12 septembre 1804) - 12 septembre 1804
      inventaire après décès; Belleville (rue de); Henechard, Jean-Baptiste-Philippe
    - Procès-verbal de carence et inventaire après décès: Legros, Nicolas-François., 28 vendémiaire an XIII (20 octobre 1804) - 20 octobre 1804
      Legros, Nicolas-François
    - Inventaire après décès: Joannis, Jean-Charles. Orillon (rue de l'), n° 223, Belleville., 22 frimaire an XIII (13 décembre 1804) - 13 décembre 1804
      inventaire après décès; Belleville (ancienne commune); Orillon (rue de l'); Joannis, Jean Charles
    - Inventaire après décès: Dangereux, Marie-Louise. Hebert, Pierre (épouse). aubergiste. Villette-Saint-Lazare (rue de la), au Lion d'or., 30 nivôse an XIII (20 janvier 1805) - 20 janvier 1805
      inventaire après décès; Villette (rue de la); Dangereux, Marie-Louise; Hebert, Pierre; hôtelier
    - Inventaire après décès: Boucot, Marie-Marguerite. Lecouteux ou Couteux, Pierre-Claude (épouse). cultivateur. Bagnolet, Grande rue, n° 35., 3 pluviose an XIII (23 janvier 1805) - 23 janvier 1805
      inventaire après décès; Bagnolet (Seine-Saint-Denis); Boucot, Marie-Marguerite; Lecouteux, Pierre-Claude; Couteux, Pierre-Claude; agriculteur
    - Inventaire après décès: Lecouteux, Marie-Louise-Sébastienne. Bidault, Jean-Alexandre (épouse). cultivateur. Romainville, Pantin (rue de)., 17 pluviose an XII (6 février 1805) - 6 février 1805
      inventaire après décès; Romainville (Seine-Saint-Denis); Lecouteux, Marie-Louise-Sébastienne; Bidault, Jean-Alexandre; agriculteur
    - Inventaire après décès: Bidault, Jeanne-Félicité. Faucheur, Charles-Marcel (épouse). cultivateur. Bagnolet, Grande rue, n° 33., 19 pluviose an XII (8 février 1805) - 8 février 1805
      inventaire après décès; Bagnolet (Seine-Saint-Denis); Bidault, Jeanne-Félicité; Faucheur, Charles-Marcel; agriculteur
    - Inventaire après décès: Ferret, Marie-Françoise. Prudhomme, Jean-Philippe (épouse). plâtrier. Belleville., 26 pluviose an XIII (15 février 1805)
      inventaire après décès; Belleville (ancienne commune); Ferret, Marie-Françoise; Prudhomme, Jean-Philippe; maçon
    - Inventaire après décès: Cochu, Marie-Marguerite. Dufraisse ou Dufresse, Antoine (veuve). journalier. Pré-Saint-Gervais, Plâtrière (rue), n° 19., 6 germinal an XIII (27 mars 1805) - 27 mars 1805
      inventaire après décès; Le Pré-Saint-Gervais (Seine-Saint-Denis); Plâtrière (rue); Cochu, Marie-Marguerite; Dufraisse, Antoine; Dufresse, Antoine; journalier
    - Inventaire après décès: Dufresse, Antoine. journalier. Le Pré-Saint-Gervais., 6 germinal an XIII (27 mars 1805) - 27 mars 1805
      inventaire après décès; Le Pré-Saint-Gervais (Seine-Saint-Denis); Dufresse, Antoine; journalier
    - Inventaire après décès: Herbaumont, Claude. perruquier et marchand de vins. Charonne., 19 germinal an XIII (9 avril 1805) - 9 avril 1805
      inventaire après décès; Charonne (ancienne commune); Herbaumont, Claude; commerçant; coiffeur
    - Inventaire après décès: Dargent, Jean-Maurice. cultivateur. Romainville., 25 floréal an XIII (15 mai 1805) - 15 mai 1805
      inventaire après décès; Romainville (Seine-Saint-Denis); Dargent, Jean-Maurice; agriculteur
    - Inventaire après décès: Leduc, Angélique. Rousseau ou Roullon, Jean-Pierre (veuve). épicier (marchand). Belleville (rue de), n° 222., 14 prairial an XIII (3 juin 1805) - 3 juin 1805
      inventaire après décès; Belleville (rue de); Leduc, Angélique; Rousseau, Jean-Pierre; Roullon, Jean-Pierre; commerçant
    - Inventaire après décès: Vitry, Pierre-François., 16 prairial an XIII (5 juin 1805) - 5 juin 1805
      inventaire après décès; Vitry, Pierre-François
    - Inventaire après décès: Gosse, Marie-Marguerite. Faucheur, Denis-François (épouse). cultivateur. Bagnolet, Paradis (rue de), n° 5., 3 messidor an XIII (22 juin 1805) - 22 juin 1805
      inventaire après décès; Bagnolet (Seine-Saint-Denis); Gosse, Marie-Marguerite; Faucheur, Denis-François; agriculteur
    - Inventaire après décès: Tessier, Geneviève-Véronique. fille de confiance. Le Pré-Saint-Gervais., 9 messidor an XIII (28 juin 1805) - 28 juin 1805
      inventaire après décès; Le Pré-Saint-Gervais (Seine-Saint-Denis); Tessier, Geneviève-Véronique
    - Inventaire après décès: Misgau, Marie-Anne. Hamel, Nicolas (épouse). nourrisseur de bestiaux. Pantin, Villette-Saint-Denis (rue de la)., 20 messidor an XIII (9 juillet 1805) - 9 juillet 1805
      inventaire après décès; Pantin (Seine-Saint-Denis); Misgau, Marie-Anne; Hamel, Nicolas; ouvrier agricole
    - Inventaire après décès: Dubillion, Marie-Marguerite. Convert, Augustin-Louis (épouse). nourrisseur de bestiaux. Villette-Saint-Lazare (La), Notre-Dame (rue)., 11 thermidor an XIII (30 juillet 1805) - 30 juillet 1805
      inventaire après décès; Notre-Dame (rue); Dubillion, Marie-Marguerite; Convert, Augustin-Louis; ouvrier agricole
    - Inventaire après décès: Petit, Suzanne. épouse de Renaut, Joseph-Honoré; veuve de Maulvault, Marin. Vins (marchand de). Ménilmontant., 22 thermidor an XIII (10 août 1805) - 10 août 1805
      inventaire après décès; Ménilmontant (hameau); Petit, Suzanne; Renaut, Joseph-Honoré; Maulvault, Marin; commerçant
    - Inventaire après décès: Arnoult, Marie-Anne-Rose. Falata ou Falotte, Jean-Marie (épouse). charretier à plâtre. Mare (passage de la), Belleville (ruelle de)., 25 thermidor an XIII (13 août 1805) - 13 août 1805
      inventaire après décès; Belleville (rue de); Mare (passage de la); Arnoult, Marie-Anne-Rose; Falata, Jean-Marie; Falotte, Jean-Marie; transporteur de marchandises; conducteur de véhicules
  - Répertoire. an IV, vendémiaire - an XIII, thermidor, 1er vendémiaire an IV (23 septembre 1795) - 25 thermidor an XIII (13 août 1805); MC/RE/XXXVII/19
    - Inventaire après décès: Delalande, François-Noël., 18 pluviose an IX (7 février 1801)
      MC/RE/XXXVII/19
    - Inventaire après décès: Chevallier, Alexandre., 18 pluviose an IX (7 février 1801)
    - Inventaire après décès: Charton, Nicolas., 12 ventôse an IX (3 mars 1801)
    - Inventaire après décès: Aubin, Blaise. cultivateur. Romainville., 18 germinal an IX (8 avril 1801)
    - Inventaire après décès: Bazile, Jean-Polycarpe., 27 prairial an IX (16 juin 1801)
    - Inventaire après décès: Roty, Marie-Adélaïde-Augustine. Carabin, Dominique (veuve)., 29 prairial an IX (18 juin 1801)
    - Inventaire après décès: Beaufils, Nicolas. cultivateur. Charonne (rue de), n° 80. arrivé le 23 janvier 1784., 25 thermidor an IX (13 août 1801)
      inventaire après décès; Charonne (rue de); Beaufils, Nicolas (....-1784); agriculteur
    - Inventaire après décès: Berry, Marie-Geneviève. Beaufils, Nicolas (épouse). cultivateur. Charonne (rue de), n° 80., 25 thermidor an IX (13 août 1801)
    - Inventaire après faillite d'Antoine Levasseur, 28 fructidor an IX (15 septembre 1801)
      inventaire; La Chapelle (ancienne commune); Levasseur, Antoine
    - Inventaire après décès: Hutin, Jean-Henri., 29 fructidor an IX (16 septembre 1801)
    - Inventaire après décès: Brulé, Nicolas., 23 vendémiaire an X (15 octobre 1801)
    - Inventaire après décès: Briffart, Pierre., 28 vendémiaire an X (20 octobre 1801)
    - Procès-verbal de carence et inventaire après décès: Boucheré, Auguste-Thomas., 11 brumaire an X (2 novembre 1801)
    - Inventaire après décès: Thomas, Jeanne. Medan, Michel (épouse)., 19 brumaire an X (10 novembre 1801)
    - Inventaire après décès: Billard, François., 17 nivôse an X (7 janvier 1802)
    - Inventaire après décès: Rodien, Jean., 17 pluviose an X (6 février 1802)
    - Inventaire après décès: Poinquier, Jean-Jacques., 8 ventôse an X (27 février 1802)
    - Inventaire après décès: Dargent, Louis., 28 ventôse an X (19 mars 1802)
    - Inventaire après décès: Bordier, Denise-Angélique. Lecomte, Louis (veuve). cultivateur. Belleville., 9 prairial an X (29 mai 1802)
    - Inventaire après décès: Leroux, Marguerite-Michelle-Antoinette. Ravet ou Lavel, Jacques-Joseph (épouse). menuisier. Romainville (rue de), Belleville., 30 prairial an X (19 juin 1802)
    - Inventaire après divorce de Pierre Philippe Durand et Marie Anne Dargent., 20 messidor an X (9 juillet 1802)
    - Inventaire après décès: Rousseau, Jean-Denis., 14 thermidor an X (2 août 1802)
    - Inventaire après décès: Fromin, Jean-Pierre. cultivateur. Pré-Saint-Gervais., 14 fructidor an X (1er septembre 1802)
    - Inventaire après décès: Gaucher, Catherine-Thérèse. veuve de Louis François Petit, Louis-François, et veuve de André Mancel. chandelier (marchand). Belleville., 22 fructidor an X (9 septembre 1802)
    - Inventaire après décès: Cardon, Marie-Marguerite. Bru, Annet (épouse)., 5 pluviose an XI (25 janvier 1803)
    - Inventaire après décès: Barba, Marie-Louise., 18 pluviose an XI (7 février 1803)
    - Inventaire après décès: Goday, Marie-Anne. Prévost, Claude (épouse)., 4 ventôse an XI (23 février 1803)
    - Inventaire après décès: Bernard, Edmée-Catherine. Robineau, Nicolas-Etienne (épouse)., 7 ventôse an XI (27 février 1803)
    - Inventaire après décès: Cuif, Marie-Catherine. Bidault, Jacques-Etienne (épouse)., 23 ventôse an XI (14 mars 1803)
    - Inventaire après décès: Dubillion, Jean-Louis., 24 ventôse an XI (15 mars 1803)
    - Inventaire après décès: Robineau, Marie-Louise. Gosse, Nicolas-Pierre (épouse)., 3 germinal an XI (24 mars 1803)
    - Inventaire après décès: Leroy, Claude-Jeanne. Gaudin, Barthélemy-Philippe-Claude (veuve). Belleville (rue de), n° 122., 18 prairial an XI (7 juin 1803)
    - Inventaire après décès: Dargent, Pierre-Gabriel. A la requête de Geneviève Lambert, sa veuve., 11 messidor an XI (30 juin 1803)
    - Inventaire après décès: Dubois, Paul-Gaspard., 20 messidor an XI (9 juillet 1803)
    - Inventaire après décès: Couet, Louise. Saint-Germain (rue), Charonne., 7 thermidor an XI (26 juillet 1803)
    - Inventaire après décès: Auvry, Marie-Geneviève. Magnier, Jean-Charles (veuve). Pantin., 25 thermidor an XI (13 août 1803)
    - Inventaire après décès: Legrand, Pierre. propriétaire. Belleville (rue de), n° 210., 16 fructidor an XI (3 septembre 1803)
    - Inventaire après décès: Lesueur, Elisabeth. Calais, Antoine (veuve). La Villette., 19 fructidor an XI (6 septembre 1803)
    - Inventaire après décès: Boudin, Pierre., 13 vendémiaire an XII (6 octobre 1803)
    - Inventaire après décès: Langlois, Toussaint., 28 vendémiaire an XII (21 octobre 1803)
    - Inventaire après décès: Billard, René., 12 brumaire an XII (4 novembre 1803)
    - Inventaire après décès: Guyot, Jacques-Marin., 13 brumaire an XII (5 novembre 1803)
    - Inventaire après décès: Meunier, Marie-Marguerite. Damour, Nicolas-Louis (épouse). cultivateur. La Villette., 6 frimaire an XII (28 novembre 1803)
    - Inventaire après décès: Lhomme, Marie-Charlotte. Dolé, Louis-André (épouse). nourrisseur de bestiaux. Calais (rue de), Belleville., 11 frimaire an XII (3 décembre 1803)
    - Inventaire après décès: Auvry, Marie. Vautier, Jean-Baptiste (épouse). aubergiste. Villette (grande rue de la), auberge du Sabot., 22 frimaire an XII (14 décembre 1803)
      inventaire après décès; Auvry, Marie; Vautier, Jean-Baptiste; hôtelier
    - Inventaire après décès: Guillemette, Jean-Baptiste. aubergiste. Villette (La petite)., 13 pluviose an XII (3 février 1804)
    - Inventaire après décès: Hubart, Delacour-Jean-Charles. propriétaire. Belleville., 30 pluviose an XII (20 février 1804)
    - Inventaire après décès: Camus, Anne-Marie-Nicole. Vandevoorde, Josse dit Norbert (épouse). pépiniériste. Ménilmontant (rue de), Belleville, château., 16 ventôse an XII (7 mars 1804)
      inventaire après décès; Belleville (ancienne commune); Ménilmontant (rue de); Camus, Anne Marie Nicole; Vandevoorde, Josse; Vandevoorde, Norbert
    - Inventaire après décès: Guingand, Jean-François-Gilbert. menuisier et Vins (marchand de). Le Pré-Saint-Gervais., 18 ventôse an XII (9 mars 1804)
      inventaire après décès; Le Pré-Saint-Gervais (Seine-Saint-Denis); Guingand, Jean François Gilbert; commerçant; menuisier
    - Inventaire après décès: Benard, Jean-Pierre. cultivateur. Bagnolet., 6 germinal an XII (27 mars 1804)
      inventaire après décès; Bagnolet (Seine-Saint-Denis); Benard, Jean-Pierre; agriculteur
    - Inventaire après décès: Talon, Pierre. pâtissier. Romainville, rue Saint-Pierre, n° 26., 28 germinal an XII (18 avril 1804)
      inventaire après décès; Romainville (Seine-Saint-Denis); Talon, Pierre; pâtissier
    - Inventaire après décès: Maucler, Jean-Baptiste., 22 prairial an XII (11 juin 1804)
    - Inventaire après décès: Herbault, Marie-Louise-Pierrette. Kingel, Jean-Baptiste (veuve). Belleville., 24 messidor an XII (13 juillet 1804)
    - Inventaire après décès: Hallot, Marie-Marguerite. Noury, Michel (veuve). Belleville., 25 messidor an XII (14 juillet 1804)
    - Procès-verbal de carence après décès: Rossignol, Jacques-François. jardinier. Charonne, ci devant château., 29 messidor an XII (18 juillet 1804)
    - Inventaire après décès: Barre, Louis-Charles. aubergiste et marchand de vins au Bourget., 8 thermidor an XII (27 juillet 1804) - 27 juillet 1804
      inventaire après décès; Le Bourget (Seine-Saint-Denis); Barre, Louis-Charles; hôtelier; commerçant
    - Inventaire après décès: Laurent, Marie-Marguerite. épouse de Hutin, Nicolas-Alexandre, boulanger. veuve de Caron, Augustin-Prix, ancien boulanger. Villette (La)., 15 thermidor an XII (3 août 1804) - 3 août 1804
    - Inventaire après décès: Dolle, Marie-Marguerite. Hany, Nicolas (épouse). sous-lieutenant à la 6è brigade de Ligne et pensionnaire. Beaune (rue de), Belleville (ruelle de)., 23 fructidor an XII (10 septembre 1804) - 10 septembre 1804
    - Inventaire après décès: Henechard, Jean-Baptiste-Philippe. Belleville (rue de)., 25 fructidor an XII (12 septembre 1804) - 12 septembre 1804
    - Procès-verbal de carence et inventaire après décès: Legros, Nicolas-François., 28 vendémiaire an XIII (20 octobre 1804) - 20 octobre 1804
    - Inventaire après décès: Joannis, Jean-Charles. Orillon (rue de l'), n° 223, Belleville., 22 frimaire an XIII (13 décembre 1804) - 13 décembre 1804
      Date de création de la notice: 2011
    - Inventaire après décès: Dangereux, Marie-Louise. Hebert, Pierre (épouse). aubergiste. Villette-Saint-Lazare (rue de la), au Lion d'or., 30 nivôse an XIII (20 janvier 1805) - 20 janvier 1805
    - Inventaire après décès: Boucot, Marie-Marguerite. Lecouteux ou Couteux, Pierre-Claude (épouse). cultivateur. Bagnolet, Grande rue, n° 35., 3 pluviose an XIII (23 janvier 1805) - 23 janvier 1805
    - Inventaire après décès: Lecouteux, Marie-Louise-Sébastienne. Bidault, Jean-Alexandre (épouse). cultivateur. Romainville, Pantin (rue de)., 17 pluviose an XII (6 février 1805) - 6 février 1805
    - Inventaire après décès: Bidault, Jeanne-Félicité. Faucheur, Charles-Marcel (épouse). cultivateur. Bagnolet, Grande rue, n° 33., 19 pluviose an XII (8 février 1805) - 8 février 1805
    - Inventaire après décès: Cochu, Marie-Marguerite. Dufraisse ou Dufresse, Antoine (veuve). journalier. Pré-Saint-Gervais, Plâtrière (rue), n° 19., 6 germinal an XIII (27 mars 1805) - 27 mars 1805
    - Inventaire après décès: Dufresse, Antoine. journalier. Le Pré-Saint-Gervais., 6 germinal an XIII (27 mars 1805) - 27 mars 1805
    - Inventaire après décès: Herbaumont, Claude. perruquier et marchand de vins. Charonne., 19 germinal an XIII (9 avril 1805) - 9 avril 1805
    - Inventaire après décès: Dargent, Jean-Maurice. cultivateur. Romainville., 25 floréal an XIII (15 mai 1805) - 15 mai 1805
    - Inventaire après décès: Leduc, Angélique. Rousseau ou Roullon, Jean-Pierre (veuve). épicier (marchand). Belleville (rue de), n° 222., 14 prairial an XIII (3 juin 1805) - 3 juin 1805
    - Inventaire après décès: Vitry, Pierre-François., 16 prairial an XIII (5 juin 1805) - 5 juin 1805
    - Inventaire après décès: Gosse, Marie-Marguerite. Faucheur, Denis-François (épouse). cultivateur. Bagnolet, Paradis (rue de), n° 5., 3 messidor an XIII (22 juin 1805) - 22 juin 1805
    - Inventaire après décès: Tessier, Geneviève-Véronique. fille de confiance. Le Pré-Saint-Gervais., 9 messidor an XIII (28 juin 1805) - 28 juin 1805
    - Inventaire après décès: Misgau, Marie-Anne. Hamel, Nicolas (épouse). nourrisseur de bestiaux. Pantin, Villette-Saint-Denis (rue de la)., 20 messidor an XIII (9 juillet 1805) - 9 juillet 1805
    - Inventaire après décès: Dubillion, Marie-Marguerite. Convert, Augustin-Louis (épouse). nourrisseur de bestiaux. Villette-Saint-Lazare (La), Notre-Dame (rue)., 11 thermidor an XIII (30 juillet 1805) - 30 juillet 1805
    - Inventaire après décès: Petit, Suzanne. épouse de Renaut, Joseph-Honoré; veuve de Maulvault, Marin. Vins (marchand de). Ménilmontant., 22 thermidor an XIII (10 août 1805) - 10 août 1805
    - Inventaire après décès: Arnoult, Marie-Anne-Rose. Falata ou Falotte, Jean-Marie (épouse). charretier à plâtre. Mare (passage de la), Belleville (ruelle de)., 25 thermidor an XIII (13 août 1805) - 13 août 1805
  - Répertoire. 1792, 23 avril - 1835, 5 mars, 23 avril 1792 - 5 mars 1835; MC/RE/XXXVII/20
    Répertoire des notaires Pierre Rouveau (23 avril 1792-6 prairial an XIII (26 mai 1805), Victor Levert (27 fructidor an XIII (14 septembre 1805)-19 février 1829), François Dupressoir (29 octobre 1829 au 5 mars 1835).
    Listes chronologiques de testaments.
  - Etat sommaire des archives de l'étude. 1606, 27 février - an XIII, thermidor, 27 février 1606 - 25 thermidor an XIII (13 août 1805); MC/RE/XXXVII/23
    Etat des minutes manquantes 'd'aprés la vérification sur les répertoires', pour les tabellionnage de Saint-Lazare, de Menilmontant, de Belleville, de Maulny et le notariat royal de Belleville, concernant les notaires Antoine Rouveau, Luc Rouveau, Georges Rouveau, Philippe Rouveau, Pierre Rouveau.